臺灣彰化地方法院刑事判決　　　　　　　　　　　　 九十三年度易字第一一號
　　公　訴　人　台灣彰化地方法院檢察署檢察官
　　被　　　告　甲○○
　　被　　　告　丙○○
　　被　　　告　丁○○
　　右三人共同
　　選任辯護人　蔣文正律師
右列被告因違反商標法案件，經檢察官提起公訴（九十二年偵字第七八三二號、九三
三六號），有刑事訴訟法第二百七十三條之一第一項之情形，本院裁定改依簡式審判
程序審理判決如左：
 主  文
甲○○共同連續意圖欺騙他人，於同一商品，使用相同於他人註冊商標之圖樣，處有
期徒刑參月，如易科罰金，以參佰元折算壹日，緩刑貳年。
丙○○共同連續意圖欺騙他人，於同一商品，使用相同於他人註冊商標之圖樣，處有
期徒刑參月，如易科罰金，以參佰元折算壹日，緩刑貳年。
丁○○共同連續意圖欺騙他人，於同一商品，使用相同於他人註冊商標之圖樣，累犯
，處有期徒刑伍月，併科新台幣拾萬元，有期徒刑如易科罰金，以參佰元折算壹日，
罰金如易服勞役，以新臺幣玖佰元即銀元佰元折算壹日。
扣案之仿冒小皮夾成品壹佰參拾個、仿冒中型皮包成品伍拾伍個、仿冒皮包半成品拾
柒個，扣案之針車、上膠機、上色機、烘乾機、削皮機各壹部、裁剪機貳部、裁刀壹
箱；仿冒所用皮革肆匹及皮革壹箱、設計圖冊壹本、配件數量表伍張均沒收之。
    事  實
一、丁○○曾於民國八十九年間因過失致死案件，經台灣雲林地方法院以八十九年度
    交訴字第六九號判處有期徒刑一年六月確定，經台灣高等法院台南分院及最高法
    院均上訴駁回，而於九十年四月二十六日確定，甫於九十一年十一月二十九日因
    假釋付保護管束期滿而執行完畢。詎其不知悔改，與受僱於丁○○之丙○○、甲○○二人，均明知「Ｃｏｍｂｉｎａｔｉｏｎ　ｏｆ　ＬＶ　Ｄｅｓｉｇｎｓ」
    、「ＬＯＵＩＳ　ＶＵＩＴＴＯＮ」、「ＬＶ」，均係法商˙路易威登馬爾悌耶
    公司（以下簡稱路易威登馬爾悌耶公司）自行設計之商標圖樣，而向經濟部中央
    標準局（現改制為智慧財產局）申請註冊登記，取得商標專用權（商標註冊號數
    ：第一四九六八二號、第一一０四六四號及聯合商標註冊號數第0000000
    0號），商標專用期間分別延展自九十年三月一日起至一００年二月二十八日止
    、自八十八年二月一日起至九十八年一月三十一日止及八十八年二月一日起至九
    十八年一月三十一日止，指定使用商標法施行細則第二十七條第五十類之行李箱
    、手提箱、手提袋、手提包、書包、旅行袋、旅行包、旅行用衣物收藏袋、化妝
    箱、化妝袋、化妝包、背包、背囊、購物袋、大型手提袋、肩背袋、公事包、附
    有記事本之公事包、錢囊、錢夾、皮或仿製皮製成之封袋、皮夾、零錢及鑰匙包
    、名片皮夾、支票簿皮夾、信用卡皮夾、運動用手提袋、鞋袋等商品，現仍於商
    標專用期間內。詎其等自九十二年月三月底、四月間起，未經前述商標專用權人
    之同意或授權，基於概括之犯意聯絡，先由丁○○委託丙○○以其名義承租彰化
    縣溪湖鎮○○街二十八號之處所，由丁○○擔任上開處所之工廠負責人，負責購
    買皮革、皮飾零件等原料及載運、銷售等工作，甲○○負責裁剪皮革及襯裡之工
    作，丙○○負責以針車組合皮包等工作，連續在其等所製作之皮包、皮夾上，使
    用相同於商標權人路易威登馬爾悌耶公司向經濟部智慧財產局註冊登記之上開「
    Ｃｏｍｂｉｎａｔｉｏｎ　ｏｆ　ＬＶ　Ｄｅｓｉｇｎｓ」、「ＬＯＵＩＳ　Ｖ
    ＵＩＴＴＯＮ」、「ＬＶ」商標圖樣，每月約製作仿冒商標圖樣及名稱之皮包及
    皮夾共三千只。再由丁○○以大皮包一只新台幣（下同）四百元、小皮包一只一
    百八十元、皮夾一只十餘元之價格，將前揭製成之仿冒皮包、皮夾連續載運往不
    詳地點之交流道，並售予姓名年籍不詳，綽號「小陳」、「小楊」之成年男子。
    嗣於九十二年十月三日上午八時四十分許，經彰化縣警察局員警持本院核發之搜
    索票在上址搜索而查獲，並扣得製造仿冒皮包、皮夾之機具：針車一部、上膠機
    一部、上色機一部、烘乾機一部、削皮機一部、裁剪機二部、裁刀一箱；仿冒所
    用皮革四匹及皮革一箱；仿冒小皮夾成品一百三十個、仿冒中型皮包成品五十五
    個、仿冒皮包半成品十七個、設計圖冊一本、配件數量表五張。
二、案經彰化縣警察局報請台灣彰化地方法院檢察署檢察官偵查起訴。
    理  由
一、右揭犯罪事實，業據被告甲○○、丙○○、丁○○迭於警詢、偵訊、本院準備程
    序及審理時均坦認無訛，核與證人楊道慶於警詢中之證述相符，並有中華民國商
    標註冊證三紙、房屋租賃契約書一份在卷可稽，復有扣案之針車一部、上膠機一
    部、上色機一部、烘乾機一部、削皮機一部、裁剪機二部、裁刀一箱；仿冒所用
    皮革四匹及皮革一箱；仿冒小皮夾成品一百三十個、仿冒中型皮包成品五十五個
    、仿冒皮包半成品十七個、設計圖冊一本、配件數量表五張可資佐憑。上開扣案
    之仿冒小皮夾成品、中型皮包成品及皮包半成品，經本院勘驗結果，其外觀皮面
    、拉鍊拉環、拉鍊頭皮面或內部貼皮確實分別印有商標權人路易威登馬爾悌耶公
    司向經濟部智慧財產局註冊登記之「Ｃｏｍｂｉｎａｔｉｏｎ　ｏｆ　ＬＶ　Ｄ
    ｅｓｉｇｎｓ」、「ＬＯＵＩＳ　ＶＵＩＴＴＯＮ」、「ＬＶ」商標圖樣及名稱
    ，製有勘驗筆錄附卷可參，足見被告等人之自白均與事實相符。本件事證明確，
    被告三人上開犯行應堪認定。
二、按被告等於行為期間，商標法第六十三條之明知為意圖欺騙他人，於同一商品，
    使用相同或近似於他人註冊商標之圖樣之商品而販賣規定，業經修正為同法第八
    十二條，經總統於九十二年五月二十八日公布，並於被告等行為後之同年十一月
    二十八日生效，刑度並未修正，比較新舊法，修正後新法對被告等並無不利，自
    應依刑法第二條第一項前段規定，全部適用修正後之新法。核被告三人所為，係
    犯商標法第八十一條第一款之使用他人商標專用權之商標罪及同法第八十二條之
    販賣仿冒商標商品罪。被告三人就上揭犯行，有犯意之聯絡及行為之分擔，皆為
    共同正犯。其等先後多次未得商標權人同意使用相同之商標及販賣仿冒商標商品
    之犯行，均時間緊接，所犯係構成要件相同之罪，顯係基於概括犯意為之，均為
    連續犯，應均依刑法第五十六條規定，以一罪論，並加重其刑。又被告三人所犯
    上開二罪間，有方法、結果之牽連關係，為牽連犯，應依刑法第五十五條之規定
    ，從一重之連續未得商標權人同意使用相同之商標罪處斷。查被告丁○○曾於八
    十九年間因過失致死案件，經台灣雲林地方法院以八十九年度交訴字第六九號判
    處有期徒刑一年六月確定，經台灣高等法院台南分院及最高法院均上訴駁回，而
    於九十年四月二十六日確定，甫於九十一年十一月二十九日因假釋付保護管束期
    滿而執行完畢，有台灣高等法院被告全國前案紀錄表及台灣彰化地方法院檢察署
    刑案資料查註紀錄表在卷可按，其於五年內再犯本件有期徒刑以上之罪，為累犯
    ，應依法遞加重其刑。爰審酌商標法制定之目的，係為表彰商品之來源及品質，
    使消費者於購買商品時，能因對其品質之良窳有所取捨，詎被告等為圖一己之私
    利，使用及販賣仿冒他人業已註冊之商標商品，無視於政府致力保障智慧財產權
    之努力及尊重他人無體財產權之精神，欺瞞消費者，及其犯罪之期間長達半年，
    製成之仿冒皮包及皮夾共約一萬八千只至二萬一千只之多（每月產量約三千只）
    ，其犯罪所生危害非微，惟其等犯後坦認犯行及涉案程度等一切情狀，分別量處
    如主文所示之刑，並分別諭知易科罰金或罰金易服勞役之折算標準。查被告甲○○及丙○○前未曾受有期徒刑以上刑之宣告，有卷附之台灣高等法院被告全國前
    案紀錄表及台灣彰化地方法院檢察署刑案資料查註紀錄表可按，二人均為受僱員
    工，且被告甲○○於犯罪時甫滿十八歲，被告丙○○於與其夫離婚後獨立撫養二
    名子女，有戶籍謄本可參，其等因年少或經濟壓力而誤觸法網，犯後坦認犯行並
    深具悔意，經此起訴審判，當知所警惕，信無再犯之虞，本院認所宣告之刑以暫
    不執行為適當，併均諭知緩刑二年，以啟自新。
三、扣案之仿冒小皮夾成品一百三十個、仿冒中型皮包成品五十五個、仿冒皮包半成
    品十七個，係被告等犯商標法第八十二條之罪所販賣之物，不問屬於被告與否，
    均依修正後商標法第八十三條之規定諭知沒收。另扣案之針車一部、上膠機一部
    、上色機一部、烘乾機一部、削皮機一部、裁剪機二部、裁刀一箱；仿冒所用皮
    革四匹及皮革一箱、設計圖冊一本、配件數量表五張，均為被告等供犯罪所用之
    物，且為被告丁○○所有，業據其供承在卷，爰依刑法第三十八條第一項第二款
    均宣告沒收。
據上論斷，應依刑事訴訟法第二百七十三條之一第一項、第二百九十九條第一項前段
，修正後商標法第八十二條、第八十三條，刑法第二條第一項前段、第十一條、第二
十八條、第五十六條、第四十七條、第四十一條第一項前段、第四十二條第二項、第
七十四條第一款、第三十八條第一項第二款，罰金罰鍰提高標準條例第二條，現行法
規所定貨幣單位折算新台幣條例第二條，判決如主文。
本案經檢察官乙○○到庭執行職務。
中　　　華　　　民　　　國　　九十三　　年　　　三　　　月　　三十一　　日
                              臺灣彰化地方法院刑事第一庭
                                    法      官
右正本證明與原本無異。
如不服本判決，應於判決送達後十日內，向本院提出上訴狀( 須附繕本 )。
                                    法院書記官  黃當易
中　　　華　　　民　　　國　　九十三　　年　　　三　　　月　　三十一　　日
